# 合并VIE架构企业

提问人：jackiechen8623 时间：2016-06-02 12:26:12
一、事项背景： 1 、被审计单位为国内A股上市公司，所从事X业务； 2 、从事同类业务的B公司为美国上市的VIE架构企业，其经营实体在中国大陆，B公司注册地为开曼； 3 、被审计单位A计划通过现金收购B公司股权已达到控制B企业目的；
二、问题： 1 、根据企业合并准则，如A公司通过现金购买股份控制B股权后，应对B单位进行合并，但由于B公司通过“协议控制”其经营实体的公司，A公司是否可以合并B单位的经营实体公司？ 2 、目前证监会对此类业务是否管理口径与企业会计准则产生冲突呢？

回答人：chenyiwei
从会计准则的技术层面而言，不能排除“基于协议的控制”的存在。如果该B公司确实通过协议控制的方式控制了其境内经营主体，则在中国企业会计准则下也同样可以将其境内经营主体纳入合并报表范围。但是证监会基于审慎监管的考虑，对其认可可能会有较高的门槛，需要你向证监会提交该协议控制确实存在的充分、适当的证据。